【裁判字號】    94,交聲,2050
【裁判日期】    950331
【裁判案由】    交管條例聲異
【裁判全文】
臺灣板橋地方法院交通事件裁定        94年度交聲字第2050號
原處分機關  交通部公路總局臺北區監理所
異  議  人  甲○○
上列異議人即受處分人因違反道路交通管理處罰條例案件，不服
原處分機關於中華民國94年11月11日所為之裁決處分（裁決書案
號：北監自裁字裁40-D9B056994號），聲明異議，本院裁定如下
：
    主  文
異議駁回。
    理  由
一、原處分意旨略以：異議人即受處分人甲○○飲酒後，於民國
    90年8 月10日凌晨1 時51分許，駕駛車牌號碼W6-1491 號自
    用小客車，行經桃園縣中壢市○○路與興仁路口，為警攔停
    測試檢定其吐氣酒精濃度達每公升0 點28毫克，超過規定標
    準，經桃園縣警察局中壢分局內壢派出所警員掣單舉發。爰
    依道路交通管理處罰條例第35條第1 項第1 款規定，處罰鍰
    新臺幣（下同）27000 元，並吊扣駕駛執照1 年。
二、聲明異議意旨略以：異議人於90年8 月10日駕駛汽車遇警攔
    檢，經測試吐氣酒精濃度每公升0 點28毫克，惟異議人當日
    僅飲用1 杯啤酒，其測定值顯有誤差，為此提出申訴後，歷
    年來換發行車執照或驗車時，均未發生因未依規定繳納交通
    罰鍰致未通過之情，事隔4 年始遭裁罰，實屬離譜；且原處
    分機關命異議人於94年12月11日前繳納罰鍰，異議人並未逾
    上開期限，竟遭以逾期30日以上之標準受罰，實難甘服，爰
    依法聲明異議云云。
三、按汽車駕駛人飲用酒類或其他類似物後其吐氣所含酒精濃度
    超過每公升0 點25毫克或血液中酒精濃度超過百分之0 點05
    以上者，不得駕車，道路交通安全規則第114 條第1 款定有
    明文。次按汽車駕駛人，駕駛汽車經測試檢定酒精濃度超過
    規定標準者，處新臺幣15000 元以上60000 元以下罰鍰，並
    當場禁止其駕駛及吊扣其駕駛執照1 年，91年7 月3 日修正
    前道路交通管理處罰條例第35條第1 項第1 款規定甚明。
四、經查：本件異議人即受處分人甲○○飲酒後，於90年8 月10
    日凌晨1 時51分許，駕駛車牌號碼W6-1491 號自用小客車，
    行經桃園縣中壢市○○路與興仁路口，為警攔停測試檢定其
    吐氣酒精濃度達每公升0 點28毫克，超過規定標準，經桃園
    縣警察局中壢分局內壢派出所警員掣單舉發之事實，有桃園
    縣警察局桃警局交字第D9B056994 號舉發違反道路交通管理
    事件通知單、酒精測試表各1 件附卷可資佐證，異議人亦坦
    承於90年8 月10日駕駛汽車前確有飲用酒精飲料之行為，且
    本件舉發警員所使用之酒精測試器業經經濟部標準局檢定合
    格，亦有桃園縣警察局中壢分局90年9 月12日中警行交字第
    24526 號函在卷足稽，是異議人於上開時、地駕駛汽車酒精
    濃度超過規定標準之違規事實，至為灼然。異議人辯稱：因
    酒精測定器存有誤差，應以吐氣酒精濃度超過每公升0 點28
    毫克為舉發標準云云，並未提出具體證據及發生誤差之計算
    標準可供查核，且與前開法條規定不符，並無可採。次以，
    異議人因本件違規事實，經桃園縣警察局中壢分局警員於90
    年8 月10日掣單舉發，命於同年月25日前到案，異議人於同
    年月23日向交通部公路局臺北區監理所提出申訴後，經交通
    部公路局臺北區監理所查證結果，認違規屬實，於90年10月
    17日以00-000-0-00009號函通知異議人於發文翌日起15日內
    到案聽候裁決，或繳納罰鍰結案，逾期將依法逕行裁決，加
    重處分，此有異議人所提申訴書及前開函文存卷為憑。惟異
    議人並未於90年10月18日起15日內之應到案日期到案聽候裁
    決或繳納罰鍰，乃由原處分機關依道路交通管理處罰條例第
    9 條第1 項規定逕行裁處罰鍰27000 元，並命於94年12月11
    日前繳納，有原處分機關之裁決書可按。前述94年12月11日
    期限係屬原處分機關所為裁罰之履行期限，逾期之法律效果
    為自翌日起易處吊扣駕駛執照27個月，並非應到案日期，異
    議人此部分所指，容有誤會。末查：本件原處分機關係於行
    政罰法95年2 月5 日施行前之94年11月11日為裁罰處分，依
    行政罰法第45條第1 項規定，該法第27條第1 項所定3 年裁
    罰權時效於本件並無追溯適用之效力。是原處分機關雖於90
    年8 月10日異議人違規行為發生後，遲至94年11月11日始為
    本件裁罰處分，亦非得作為免責之事由。從而，原處分機關
    依道路交通管理處罰條例第35條第1 項第1 款暨道路交通管
    理事件統一裁罰基準，裁處罰鍰27000 元，並吊扣駕駛執照
    1 年，核無違誤，本件異議為無理由，應予駁回。
據上論斷，應依道路交通案件處理辦法第19條，裁定如主文。
中    華    民    國    95    年    3     月    31    日
                        交通法庭  法  官  廖  怡  貞
以上正本證明與原本無異。
如不服本裁定，應於送達後5 日內，向本院提出抗告狀。
                                  書記官  陳  淑  芳
中    華    民    國    95    年    3     月    31    日


司法院資訊處製作；財團法人民間司法改革基金會備份。
